【裁判字號】    95,易,91
【裁判日期】    950502
【裁判案由】    妨害公務
【裁判全文】
臺灣彰化地方法院刑事判決                95年度易字第91號
公  訴  人  臺灣彰化地方法院檢察署檢察官
被      告  丙○○
選任辯護人  陳忠儀律師
上列被告因妨害公務案件，經檢察官聲請簡易判決處刑（九十四
年度偵字第八三四四號），本院彰化簡易庭認不宜以簡易判決處
刑，簽移由本院刑事庭改依通常程序審理（九十五年度彰簡字第
三七號），暨檢察官就同一事實移送併案審理（九十五年度調偵
字第四一號），本院判決如下：
    主  文
丙○○為違背公務員所施查封標示效力之行為，處拘役肆拾日，
如易科罰金，以佰元折算壹日。
    事  實
一、丙○○係普力克有限公司（下稱普力克公司）負責人，乙○○原為琪來精密股份有限公司（下稱琪來公司）負責人（民
    國九十四年九月二十二日負責人變更為謝宗琪），普力克公
    司因積欠琪來公司買賣價金，經琪來公司向本院彰化簡易庭
    提起給付買賣價金訴訟，本院彰化簡易庭於九十三年十二月
    二十二日以九十三年度彰簡字第三四七號民事判決，判命普
    立克公司應給付琪來公司新臺幣二十四萬四千二百八十二元
    ，及自九十三年九月十五日起至清償日止，按年息百分之五
    計算之利息，並得為假執行。琪來公司乃執上開判決向本院
    民事執行處聲請對普力克公司為假執行，本院民事執行處以
    九十四年度執字第八○四○號受理後，即於九十四年六月一
    日下午三時許，由本院民事執行處書記官、執達員會同丙○○、乙○○，前往彰化縣花壇鄉○○路○段七六二號普力克
    公司營業所，查封普力克公司所有如附表所示之動產，並當
    場在如附表所示之動產上張貼查封標示後，經乙○○同意，
    將如附表所示之動產交由丙○○保管，並放置在普力克公司
    上址營業所內。詎丙○○竟於九十四年六月十七日第一次拍
    賣期日至同年七月十四日第二次拍賣期日之間某日，將如附
    表編號一所示電腦內之硬碟、編號五所示電腦內之硬碟與記
    憶體（ＤＲＡＭ）拆卸而不知去向，以此方式為違背查封標
    示效力之行為。嗣於九十四年七月十四日本院民事執行處法
    官、書記官、執達員會同丙○○、乙○○，以及應買人甲○○、謝宗琪，至普力克公司上開營業所進行第二次拍賣時，
    因如附表編號一、五所示二組電腦均無法正常開機，始查悉
    上情。
二、案經本院、琪來公司、鑫伍工業有限公司告發由臺灣彰化地
    方法院檢察署檢察官偵查後聲請簡易判決處刑及移送併案審
    理。
    理  由
一、本件有關以下所引用之被告以外之人於審判外之言詞或書面
    陳述，依刑事訴訟法第一百五十九條之五之規定，均具有證
    據能力，核先敘明。
二、訊據被告丙○○固坦承如附表編號一、五所示二組電腦業經
    本院民事執行處施以查封標示，並交由其保管，以及九十四
    年七月十四日第二次拍賣期日時，如附表編號一、五所示二
    組電腦均無法正常開機之事實，惟矢口否認有何為違背查封
    標示效力行為之犯行，辯稱：伊沒有拆卸查封電腦內之硬碟
    、記憶體；查封之五組電腦於查封及第一次拍賣期日時均未
    測試，伊也不知道能否使用；查封及第一次拍賣期日可正常
    開機之電腦，是以切換器與如附表編號一、五所示電腦螢幕
    連接之另外一組伺服器電腦，但該組電腦並未查封云云。然
    查：
  (一)普力克公司因積欠琪來公司買賣價金，經本院彰化簡易庭以
    九十三年度彰簡字第三四七號判決琪來公司勝訴，琪來公司
    即執上開判決向本院民事執行處聲請對普力克公司為假執行
    ，由本院民事執行處以九十四年度執字第八○四○號受理後
    ，即於九十四年六月一日下午三時許，至普力克公司上開營
    業所，查封普力克公司所有如附表所示之動產，並在各該動
    產上張貼查封標示後，交由丙○○保管等情，此有本院彰化
    簡易庭九十三年度彰簡字第三四七號民事判決影本（他字偵
    卷第九、十頁）、查封筆錄（他字偵卷第十一至十三頁）各
    一份在卷可稽。
  (二)又本院民事執行處於九十四年六月一日至普力克公司上開營
    業所進行查封時，被告正在使用如附表編號五所示電腦，此
    經證人乙○○於本院審理時結證綦詳（本院卷第四二頁）；
    又九十四年六月十七日第一次拍賣期日時，到場應買之甲○○曾要求被告開機測試如附表編號一所示電腦，當時該組電
    腦確能正常開機，亦經證人乙○○、甲○○分別於本院審理
    時結證明確（本院卷第四二頁背面、第四三頁背面），可見
    如附表編號一、五所示二組電腦於本院民事執行處施以查封
    標示當時，均能正常開機使用。
  (三)再本院民事執行處於九十四年七月十四日至普力克公司上開
    營業所進行第二次拍賣時，因如附表編號一所示電腦內之硬
    碟、編號五所示電腦內之硬碟與記憶體遭拆卸，致該二組電
    腦均無法正常開機等情，此經本院民事執行處法官於第二次
    拍賣期日當場勘驗無訛，並有執行筆錄可考（他字偵卷第二
    七頁）。
  (四)被告雖辯稱：查封及第一次拍賣期日可正常開機之電腦，是
    以切換器與如附表編號一、五所示電腦螢幕連接之另外一組
    伺服器電腦，但該組電腦並未查封云云。惟本院民事執行處
    於九十四年六月一日至普力克公司上開營業所進行查封時，
    該營業所內除已查封如附表編號一至五所示五組電腦外，並
    未放置其他電腦，此經證人乙○○結證在卷（本院卷第四二
    頁）。又普力克公司上開營業所辦公室面積不大，此有現場
    照片二十幀在卷可稽（他字偵卷第六九至七三頁），倘若查
    封當時確有被告所辯之伺服器電腦與切換器放置在該營業所
    內，且該伺服器電腦與切換器復為被告平日經常使用之電腦
    ，為求開機或切換之便利，理應將該組伺服器電腦與切換器
    放置在該營業所內隨手可及之顯著位置，則查封當時應可輕
    易發現；而衡諸常情，果若查封當時確有該組伺服器電腦與
    切換器存在，乙○○為求滿足琪來公司之債權，必會要求將
    該伺服器電腦與切換器併予查封，自無獨漏該伺服器電腦與
    切換器之理，足徵證人乙○○上開證述，應為真實。再者，
    九十四年六月十七日第一次拍賣期日，被告應甲○○要求進
    行開機測試時，確係打開如附表編號一所示電腦螢幕下方之
    電腦主機，且該組電腦主機電源燈有顯示開機狀態，亦經證
    人甲○○證述無訛（本院卷第四二頁背面）。足見被告上開
    所辯，顯不可採。
  (五)綜上所述，如附表編號一、五所示二組電腦既經本院民事執
    行處施以查封標示，且於查封及第一次拍賣期日時，均能正
    常開機使用，至第二拍次拍賣期日時，始因如附表編號一所
    示電腦內之硬碟、編號五所示電腦內之硬碟與記憶體遭拆卸
    ，致該二組電腦均無法正常開機，上開期間該二組電腦復均
    置於普力克公司上開營業所內，並由被告保管，顯見被告確
    有拆卸該二組電腦之硬碟、記憶體之行為。本件事證明確，
    被告為違背公務員所施查封標示效力行為之犯行，應堪認定
    。
三、核被告所為，係犯刑法第一百三十九條之為違背公務員所施
    查封標示效力之行為罪。又臺灣彰化地方法院檢察署檢察官
    移送併案審理之九十五年度調偵字第四一號與起訴部分係屬
    同一事實，本院自應併予審理，附此敘明。爰審酌被告之素
    行、犯罪之動機、目的、手段、對法院查封標示效力與琪來
    公司、鑫伍工業有限公司所生之損害，暨犯罪後猶未能坦承
    犯行等一切情狀，量處如主文所示之刑，並諭知易科罰金之
    折算標準。
據上論斷，應依刑事訴訟法第四百五十二條、第二百九十九條第
一項前段，刑法第一百三十九條、第四十一條第一項前段，罰金
罰鍰提高標準條例第一條前段、第二條，判決如主文。
中    華    民    國    95    年    5     月    2     日
                    刑事第二庭  審判長法官  王義閔
                                      法官  李雅俐
                                      法官  鄭舜元
以上正本證明與原本無異。
如不服本判決，應於判決送達後10日內，向本院提出上訴狀（ 須
附繕本 ）。
中    華    民    國    95    年    5     月    2     日
                                書記官  呂雅惠
附表：
┌──┬──────────────────┬───┐
│編號│查封物品名稱                        │數量  │
├──┼──────────────────┼───┤
│一  │ＩＮＴＥＬ桌上型電腦（附掃描器）    │一組  │
├──┼──────────────────┼───┤
│二  │ＩＮＴＥＬ桌上型電腦（附列表機）    │一組  │
├──┼──────────────────┼───┤
│三  │聯強牌桌上型電腦（附掃描器）        │一組  │
├──┼──────────────────┼───┤
│四  │聯強牌桌上型電腦                    │一組  │
├──┼──────────────────┼───┤
│五  │自行組裝電腦                        │一組  │
├──┼──────────────────┼───┤
│六  │漆彈槍零組件                        │十二箱│
└──┴──────────────────┴───┘
附錄：論罪科刑法條
中華民國刑法第139條
損壞、除去或污穢公務員所施之封印或查封之標示，或為違背其
效力之行為者，處1年以下有期徒刑、拘役或300元以下罰金。


司法院資訊處製作；財團法人民間司法改革基金會備份。
